【裁判字號】    97,訴,1865
【裁判日期】    970725
【裁判案由】    違反毒品危害防制條例
【裁判全文】
臺灣彰化地方法院刑事判決              97年度訴字第1865號
公  訴  人  臺灣彰化地方法院檢察署檢察官
被      告  甲○○○
上列被告因違反毒品危害防制條例案件，經檢察官提起公訴（97
年度毒偵字第1671號），本院依簡式審判程序判決如下：
    主  文
甲○○○施用第一級毒品，累犯，處有期徒刑玖月；又施用第二
級毒品，累犯，處有期徒刑陸月，應執行有期徒刑壹年貳月。
    事   實
一、甲○○○曾於民國93年間，因施用第一、二級毒品案件，經
    本院以94年度訴字第88號判處有期徒刑9月、4月，應執行有
    期徒刑1年確定（第一案）；又於94年間，因施用第一、二
    級毒品案件，經臺灣臺中地方法院以94年度訴字第3913 號
    判處有期徒刑10月、5月，應執行有期徒刑1年1月確定（第
    二案），又於95年間，因偽造文書案件，經臺灣臺中地方法
    院以95年度中簡字第2633號判處有期徒刑4月確定（第三案
    ），上開第二、三案嗣經臺灣臺中地方法院以95年度聲字第
    4760號裁定定應執行刑為有期徒刑1年4月確定，並與上開第
    一案應執行有期徒刑1年接續執行，於96年4月18日縮短刑期
    假釋出監付保護管束，並於96年11月17日保護管束期滿未經
    撤銷而視為執行完畢。另其曾於92年間，因施用毒品案件，
    經本院以92年度毒聲字第862號裁定送觀察、勒戒後，認無
    繼續施用毒品之傾向，於92年5月20日執行完畢釋放，並由
    臺灣彰化地方法院檢察署檢察官以92年度毒偵字第18號、第
    826號、第890號、第1208號為不起訴處分確定。詎仍不知悔
    改，於前揭觀察、勒戒執行完畢釋放後5年內，復基於施用
    第一級毒品海洛因之犯意，於97年4月13日9時許，在其男友
    吳榮順位於彰化縣埔心鄉○○村○○路194號租屋處，以將
    海洛因摻入香菸點燃吸食之方式，施用第一級毒品海洛因1
    次；另基於施用第二級毒品甲基安非他命之犯意，於同日11
    時許，在上開地點，以將甲基安非他命置於玻璃管內以火燒
    烤吸食其煙霧之方式，施用第二級毒品甲基安非他命1 次。
    嗣於97年4月13日17時許，經警持本院核發之搜索票，至其
    男友吳榮順上址租屋處搜索，查獲吳榮順持有第一級毒品海
    洛因2包（合計毛重1公克）、第二級毒品甲基安非他命1包
    （毛重0.4公克）及玻璃管4支（所涉違反毒品危害防制條例
    案件由檢察官以97年度毒偵字第1672號偵查起訴）；另查獲
    張玉珊持有第二級毒品甲基安非他命1包（毛重0.3公克）及
    玻璃管1支（所涉違反毒品危害防制條例案件由檢察官以97
    年度毒偵字第1673、第1857號偵查起訴），甲○○○同時在
    場，經警採集其尿液送驗，結果呈嗎啡及甲基安非他命陽性
    反應，而悉上情。
二、案經彰化縣警察局移送臺灣彰化地方法院檢察署檢察官偵查
    起訴。
    理   由
一、本案被告甲○○○所犯係死刑、無期徒刑、最輕本刑為3年
    以上有期徒刑以外之罪，其於準備程序就前揭被訴事實為有
    罪之陳述，經受命法官告知簡式審判程序之旨，並聽取其與
    公訴人之意見後，本院認無不得或不宜改依簡式審判程序進
    行之處，爰依刑事訴訟法第273條之1第1項、第284條之1，
    裁定本案由受命法官獨任進行簡式審判程序，合先敘明。
二、訊據被告甲○○○對於上開事實坦承不諱，且被告於97年4
    月13日為警採集之尿液，經送詮昕科技股份有限公司檢驗結
    果，呈嗎啡及甲基安非他命陽性反應，此有彰化縣警察局刑
    警隊委託檢驗所尿液與真實姓名對照單及詮昕科技股份有限
    公司出具之濫用藥物尿液檢驗報告各1紙在卷可稽，足徵被
    告之任意性自白與事實相符，可以採信。又被告前因施用毒
    品案件，經本院以92年度毒聲字第862號裁定送觀察、勒戒
    後，認無繼續施用毒品之傾向，於92年5月20日執行完畢釋
    放，並由臺灣彰化地方法院檢察署檢察官以92年度毒偵字第
    18、826、890、1208號為不起訴處分確定等情，有臺灣高等
    法院被告前案紀錄表、臺灣彰化地方法院檢察署刑案資料查
    註紀錄表各1份在卷可考，本案事證明確，被告於觀察、勒
    戒執行完畢釋放後5年內再犯本件施用第一、二級毒品之罪
    ，其犯行洵堪認定，應予依法論科。
三、查海洛因、甲基安非他命分別係毒品危害防制條例第2條第2
    項第1款、第2款所稱之第一級、第二級毒品，依法均不得持
    有、施用。故核被告甲○○○所為，係犯毒品危害防制條例
    第10條第1項之施用第一級毒品罪及同條第2項之施用第二級
    毒品罪。被告為施用毒品海洛因、甲基安非他命而持有之低
    度行為，各為其施用之高度行為所吸收，均不另論罪。被告
    所犯上開1次施用第一級毒品及1次施用第二級毒品2罪間，
    犯意各別，行為互殊，應予分論併罰。另被告有如事實欄所
    述前科及執行紀錄，有臺灣彰化地方法院檢察署刑案資料查
    註紀錄表、臺灣高等法院被告前案紀錄表各1份在卷可考，
    其於5年以內故意再犯本件有期徒刑以上之2罪，均為累犯，
    應各依刑法第47條第1項之規定加重其刑。爰審酌被告曾因
    施用毒品經觀察、勒戒及刑之執行後，猶未能深切體認毒品
    危害己身之鉅，及早謀求脫離毒害之道，反而於出監後伺機
    再犯，未見有何收斂、警惕之意，無視於毒品對於自身健康
    之戕害及國家對於杜絕毒品犯罪之禁令，自有使其接受相當
    時期監禁以敦化性情之必要，惟念及被告於本院審理時尚能
    坦承犯行，且施用毒品固戕害個人健康至深，然就他人權益
    之侵害仍屬有限，及其犯罪之動機、目的、手段、智識程度
    等一切情狀，分別量處如主文所示之刑，並定其應執行之刑
    ，以示懲儆。又被告為警查獲時雖另起出第一級毒品海洛因
    2包（合計毛重1公克）、第二級毒品甲基安非他命2包（其
    中1包毛重0.4公克；另1包毛重0.3公克）及玻璃管5支等物
    ，惟上開物品均未扣存於本案，且被告於本院審理時否認該
    玻璃管5支為其所有之物，又被告雖於本院審理時復陳稱上
    開毒品均為其所有供其施用之物，惟其中1包甲基安非他命
    （毛重0.3公克）係在張玉珊身上扣得，此外，上開海洛因2
    包及甲基安非他命1包（毛重0.4公克）則經吳榮順於偵查中
    供稱為其所有，是上開查獲毒品尚難遽認與本案有關，參以
    被告因涉犯販賣毒品罪嫌而於另案偵查中，上述毒品亦可能
    為另案證明犯罪之證物，是於本件爰不就上揭物品宣告沒收
    銷燬之及沒收，併此敘明。
據上論斷，應依刑事訴訟法第273條之1第1項、第299條第1項前
段，毒品危害防制條例第10條第1項、第2項，刑法第11條前段、
第47條第1項、第51條第5款，判決如主文。
本案經檢察官莊佳瑋到庭執行職務。
中    華    民    國    97    年    7     月    25    日
                  刑事第二庭          法  官  尚安雅
以上正本證明與原本無異。
如不服本判決，應於判決送達後10日內，向本院提出上訴書狀，
上訴書狀應「敘述具體上訴理由」，並按他造當事人之人數附繕
本。「切勿逕送上級法院」。
中    華    民    國    97    年    7     月    31    日
                                      書記官  陳文俊
附錄本案論罪科刑法條全文：
毒品危害防制條例第10條
施用第一級毒品者，處 6 月以上 5 年以下有期徒刑。
施用第二級毒品者，處 3 年以下有期徒刑。


司法院資訊處製作；財團法人民間司法改革基金會備份。
